el: Αθλητικά είδη > Υπαίθριες δραστηριότητες αναψυχής > Ψάρεμα > Δολώματα ψαρέματος και δοχεία ψαριών: Κουτιά & δοχεία δολωμάτων; Κουβάδες δολωμάτων; Δίχτυα μαλάγρας (Chum Bags); Σακουλάκια δολωμάτων PVA & συστήματα διχτυών
pt-BR: Artigos esportivos > Atividades ao ar livre > Pesca > Recipientes para isca: Caixas e potes para isca; Baldes para isca; Bolsas para ceva; Sacos e malhas de PVA para iscas
pl: Sprzęt sportowy > Rekreacja na świeżym powietrzu > Rybołówstwo > Pojemniki na przynętę wędkarską: Pudełka i pojemniki na przynęty; Wiaderka na przynęty; Woreczki zanętowe; Siatki i worki PVA na przynęty
ro-RO: Articole sportive > Recreere în aer liber > Pescuit > Recipiente pentru momeală: Cutii și recipiente pentru momeli; Găleți pentru momeli; Saci pentru nădit; Plase și sisteme PVA pentru momeală
ru: Спортивные товары > Активный отдых на открытом воздухе > Рыбалка > Контейнеры для рыболовных наживок и приманок: Коробки и контейнеры для наживки; Ведра для прикормки и живца; Сетки для прикормки; PVA-пакеты и сетки для прикормки
es: Equipamiento deportivo > Actividades al aire libre > Pesca > Contenedores de carnada para pesca: Cajas y recipientes para cebo; Cubos para cebo; Bolsas para engodo; Bolsas y sistemas de malla de PVA para cebo
sl-SI: Športna oprema > Rekreacija na prostem > Ribolov > Posode za ribiške vabe in privabljala: Škatle in posode za vabo; Vedra za vabo; Kmilne vrečke; PVA vrečke in mrežasti sistemi za vabo
vi: Dụng cụ thể thao > Giải trí ngoài trời > Câu cá > Đồ đựng mồi câu: Hộp & khay đựng mồi câu; Thùng đựng mồi câu; Túi đựng thính; Túi đựng mồi & hệ thống lưới PVA
de: Sportartikel > Outdoor-Aktivitäten > Angeln > Köderbehälter: Köderboxen & -dosen; Ködereimer; Futterbeutel; PVA-Ködertaschen & Netzsysteme
en: Sporting Goods > Outdoor Recreation > Fishing > Fishing Bait & Chum Containers: Bait Boxes & Tubs; Bait Buckets; Chum Bags; PVA Bait Bags & Mesh Systems
zh-TW: 體育用品 > 室外休閒 > 釣魚 > 釣餌/撒餌容器: 魚餌盒與餌桶; 魚餌桶; 誘餌袋; PVA 誘餌袋與網袋系統
da: Sportsartikler > Friluftsliv > Fiskeri > Beholdere til fiskemadding og fiskeaffald: Agnæsker og -bøtter; Agnspande; Forfodringsposer; PVA-agnposer og meshsystemer
fi: Urheilutarvikkeet > Ulkoharrasteet > Kalastus > Syöttirasiat: Syöttirasiat ja -laatikot; Syöttisaavit; Mäskäyspussit; PVA-syöttipussit ja -verkot
bg-BG: Спортни стоки > Спортни занимания на открито > Риболов > Рибарска стръв и контейнери за стръв: Кутии и ванички за стръв; Кофи за стръв; Мрежести торбички за захранка; PVA торбички за стръв и мрежести системи
it: Articoli sportivi > Ricreazione outdoor > Pesca > Contenitori per esche da pesca: Scatole e vaschette per esche; Secchielli per esche; Sacche per pasturazione; Sacchetti porta esche e sistemi a rete in PVA
sk-SK: Športový tovar > Exteriérové rekreakčné športy > Rybolov > Nádoby na rybárske návnady a nástrahy: Krabičky a vane na návnady; Vedrá na návnadu; Tašky na návnadu; PVA vrecká a sieťové systémy na návnady
pt-PT: Artigos de desporto > Atividades recreativas no exterior > Pesca > Recipientes de isco para pesca: Caixas e recipientes de isco; Baldes de isco; Sacos de engodo; Sacos de isco de PVA e sistemas de rede
ko: 스포츠용품 > 야외 레크레이션 > 낚시 > 미끼/밑밥통: 미끼 상자 및 통; 미끼 버킷; 밑밥 주머니; PVA 미끼망 및 메시 시스템
th: อุปกรณ์กีฬา > สันทนาการกลางแจ้ง > การตกปลา > ที่ใส่เหยื่อและชัมสำหรับตกปลา: กล่องและถาดใส่เหยื่อตกปลา; ถังใส่เหยื่อตกปลา; ถุงใส่เหยื่ออ่อย; ถุงใส่เหยื่อPVAและระบบตาข่าย
ja: スポーツ用品 > 屋外レクリエーション > 釣り > 生餌容器: エサ箱・タブ; エサ用バケツ; チャムバッグ; PVAベイトバッグ・メッシュシステム
hu: Sportszerek > Szabadtéri kikapcsolódás > Horgászat > Horgászcsalitartók: Csalis dobozok és tégelyek; Csalis vödrök; Etetőhálók; PVA etetőtasakok és hálórendszerek
cs: Sportovní potřeby > Outdoorové aktivity > Rybaření > Nádoby na rybářské návnady: Krabičky a vaničky na nástrahy; Kbelíky na nástrahy; Sáčky na vnadění; PVA sáčky a síťky na návnadu
fr: Équipements sportifs > Loisirs de plein air > Pêche > Boîtes à appât: Boîtes et seaux à appâts; Seaux à appâts; Sacs à broumé; Sacs en PVA et systèmes de filets pour appâts
lt-LT: Sporto prekės > Poilsis lauke > Žvejyba > Žvejybos masalų ir pašaro indai: Masalo dėžutės ir indeliai; Masalo kibirėliai; Jauko maišeliai; PVA jauko maišeliai ir tinklinės sistemos
nl: Sportartikelen > Buitenrecreatie > Vissen > Aasemmers: Aasdozen en -bakjes; Aasemmers; Lokvoerzakken; PVA-aaszakjes en -netjessystemen
sv: Sportartiklar > Utomhusaktiviteter > Fiske > Behållare för fiskebete: Betesaskar och burkar; Beteshinkar; Mäskpåsar; PVA-betespåsar och nätsystem
zh-CN: 体育用品 > 户外休闲 > 钓鱼 > 鱼饵容器: 诱饵盒和诱饵桶; 诱饵桶; 打窝袋; PVA 诱饵袋和网兜系统
tr: Spor Malzemeleri > Açık Hava Etkinlikleri > Balıkçılık > Balık Yemi ve Balık Parçaları: Yem kutuları ve kapları; Yem kovaları; Yemleme torbaları; PVA yem torbaları ve ağ sistemleri
nb: Sportsutstyr > Friluftsliv > Fisking > Beholdere for fiskeagn: Agn- og slukbokser; Agnbøtter; Åteposer; PVA-agnposer og maskesystemer
hr-HR: Sportska oprema > Rekreacija na otvorenom > Ribolov > Spremnici za mamac za ribolov: Kutije i posude za mamce; Kante za mamce; Torbe za mamce; PVA vrećice za mamce i sustavi mreže